# 新租赁准则的提前适用

提问人：苏 裔 时间：2022-03-23 19:26:25
财政部规定，母公司或子公司在境外上市且按照国际财务报告准则或企业会计准则编制其境外财务报表的企业，可以提前执行本准则。
对于“国际财务报告准则或企业会计准则”如何理解，比如美国上市公司执行美国GAAP，美国上市公司的中国子公司是否可以提前适用新租赁准则？
我认为是可以的。但是会计师咨询质控后说不可以，说“国际财务报告准则或企业会计准则”限定在IFRS，只有中国公司的境外上市母公司或者子公司执行IFRS，才能提前适用。
我的理解是，这里的国际财务报告准则并不是特指IFRS，并不是作为一个专门术语，结合后面提到的“或企业会计准则”，因为认为是国际上的财务报告准则或者企业会计准则，所以即便是执行的美国GAAP，非IFRS，也是可以提前适用新租赁准则的。当前，对于其中CAS和US GAAP租赁准则的微小差异，要进行调整。
不知道我的理解是否正确？

回答人：chenyiwei
“国际财务报告准则或企业会计准则”中的“国际财务报告准则”限定在IFRS或者与IFRS等效的国家或地区会计准则（如HKFRS）。美国准则不包含在内。因此如果母公司执行US GAAP，理论上中国子公司是不能提前执行新租赁准则的。